# 是同一控制下企业合并？还是母子公司之间的股权划转？该如何判断

提问人：szurachel 时间：2016-11-07 17:45:10
陈老师，您好！想请教一下同一控制下企业合并和母子公司之间股权划拨的区别？
比如说，A公司持有B公司100%股份，现在A公司用自由资金新注册成立了C公司，取得了C公司100%股权后，A公司将原有的B公司的100%股权按照净资产账面价值全部划转到新设立的C公司下，因此现在B公司成了A公司的孙公司。现在的问题是，C公司因此取得B公司100%股权的这种情况应该算作同一控制下企业合并？还是应该作为母公司A向子公司C按账面净值划转其持有的股权或资产？
我感觉两者都有一定道理，所以想了解一下这种情况下判断应该采用哪一种会计处理，判断的标准或者依据是什么？另外，如果是按照股权划拨，对A的合并层面或C的合并层面分别是否有什么影响。
第一次求助大神，有点小激动^_^。陈老师辛苦了，非常感谢！

回答人：chenyiwei
这两者并不矛盾。站在划入方C的角度构成同一控制下合并，而站在母公司A的角度属于向子公司无偿划转资产（实际上也不是无偿的，因为C接受划转增加的净资产仍由A享有）。该事项属于A的控制范围内的重组，不影响A的合并报表，对C而言，因为C为新设公司，因此合并报表从设立日起编制，C应自设立日起将B纳入其合并报表范围。